臺灣士林地方法院民事簡易判決

原      告  馮載德  

被      告  奧群家具設計有限公司

法定代理人  董梅    
上列當事人間返還不當得利等事件，經本院於民國110年3月11日
言詞辯論終結，判決如下：
    主      文
被告應給付原告新臺幣197,000元，及自民國109年10月29日起至
清償日止，按週年利率百分之5計算之利息。
訴訟費用新臺幣2,100元由被告負擔。
本判決得假執行。但被告如以新臺幣197,000元為原告預供擔保
後，得免為假執行。
    事實及理由
一、原告主張：㈠伊於民國108年12月30日向被告訂購「義大利KE
    RMES DIVANI MYWORLD高級手工製原裝進口真皮電動沙發（
    三人座）」商品乙組（下稱系爭沙發商品，義大利KERMESDI
    VANI下稱系爭品牌），總價新臺幣（下同）197,000元，先
    付定金77,000元，並於109年5月13日系爭沙發商品送達後，
    同年月18日付清全部價金（下稱系爭買賣契約）。被告於銷
    售系爭沙發商品時，表示其為系爭品牌沙發之臺灣區總代理
    ，向其購滿之商品為高品質正品，會獲得良好的保固及售後
    服務等等。但被告配送系爭沙發商品時，並未給予系爭品牌
    原廠商品保證書及消費者保護法第25條規定之商品保固服務
    保證書。原告並發現系爭沙發商品有三張座椅椅面高度明顯
    落差、泡棉表面不平、使用時有不明異音等瑕疵，經向被告
    反應，被告卸責不處理；嗣同年7月間又出現中座泡棉向下
    凹陷變形問題，明顯不符被告所表示高品質及對應之高昂售
    價。伊隨即停止使用系爭沙發商品，並要求被告處理解決，
    但經消費者申訴管道，被告一直未能提供原廠商品保證書正
    本及其為臺灣區總代理之證明，此等消費者重要權益，係伊
    決定是否向被告購買系爭沙發商品之關鍵因素，為交易上重
    要事項。伊已於同年10月28日寄發存證信函，依民法第88條
    第2項、第92條第1項規定，向被告為撤銷系爭買賣契約之意
    思表示（於翌日送達被告）。又，系爭商品有上述諸多瑕疵
    ，伊亦得依民法第359條規定解除系爭買賣契約。系爭買賣
    契約經伊撤銷或解除後，依民法第179條不當得利規定，被
    告自應返還伊所給付之價金，為此提起先位之訴。㈡若先位
    之訴無理由，系爭沙發商品之各項瑕疵問題，明顯減損其價
    值，伊經過5位不同業者估價，結果為5,000元至15,000元不
    等，為此，依民法第359條規定，請求減少價金180,000元。
    ㈢並聲明：先位：如主文第一項；備位：⑴被告應給付原告18
    0,000元及自起訴狀繕本送達翌日起至清償日止，按週年利
    率5%計算之利息；⑵被告應給予於告載明必要事項之書面商
    品保固服務保證書。
二、被告抗辯：伊公司業務同仁並未強調是系爭品牌的總代理商
    ，目前系爭品牌臺灣區也只有伊公司在銷售，兩造訂單上也
    沒有記載是總代理。至於售後服務部分，不會因為是否為總
    代理商而受影響。伊公司出售的沙發確為義大利進口，有進
    口報單可證，義大利原廠沒有保固證書，伊公司已提供伊公
    司出具的保證書給原告。沙發泡棉的商品多少會有高低落差
    ，因為是手工的東西，且是分成三張組裝成一個中間有卡榫
    鎖起來，所以有些許落差；中間有變動兩邊沒有變動，所以
    落差會明顯一點。若一直固定坐在同一個位置，泡棉會變軟
    一些，相對會看起來有點凹進去。原告所述的問題，應該是
    正常範圍內，不算瑕疵等語。並聲明：原告之訴駁回。
三、法院之判斷：
  ㈠查，兩造於108年12月30日成立系爭買賣契約，約定價金197,
    000元，被告於109年5月13日交付系爭沙發商品，除已付定
    金外，原告於同年月18日付清全部價金等情，有原告提出之
    訂購單、統一發票等影本可參，且為兩造所不爭執，此部分
    事實，堪以認定。
  ㈡關於原告先位之訴請求之判斷
  ⒈原告主張被告表示其為系爭品牌沙發之臺灣區總代理乙節，
    雖為被告所否認，但由原告所提出被告臉書粉絲網頁，顯示
    「KERMES DIVANI 100%義大利原裝，…台灣總代理 奧群家具
    」之頁面截圖（見本院卷第27、29頁），客觀上即已明白表
    示其為系爭品牌臺灣地區總代理商之意思，亦足資讓一般消
    費者判斷、認定被告確為經系爭品牌原廠授權之總代理商，
    原告此部分主張，應堪信實。
  ⒉按意思表示之內容有錯誤，或表意人若知其事情即不為意思
    表示者，表意人得將其意思表示撤銷之。但以其錯誤或不知
    事情，非由表意人自己之過失者為限。當事人之資格或物之
    性質，若交易上認為重要者，其錯誤，視為意思表示內容之
    錯誤。民法第88條所謂當事人資格之錯誤，係指對於相對人
    之年齡、性別、學經歷、職業、專長、才能、資格等有所誤
    認之動機錯誤而言。於一般商業交易上，特定品牌之總代理
    商，應係經原廠合法授權得代理原廠即本人銷售原廠之商品
    ，並提供原廠商品服務之代辦商，與一般非總代理性質之進
    口貿易商或轉賣商品獲取差價之商業模式者，截然不同，當
    屬交易上當事人資格之範疇，且為交易上之重要事項為是。
    是則，原告主張被告是否為系爭品牌臺灣總代理商等消費者
    重要權益，為其決定是否向被告購買系爭沙發商品之關鍵因
    素，可堪憑採。而被告既未能舉證其確為經合法授權系爭品
    牌臺灣總代理商，原告主張其得援引民法第88條第2項規定
    ，以交易上重要之當事人資格事項之動機錯誤，視為意思表
    示錯誤，而撤銷系爭買賣契約，即屬有據。又原告於109年1
    0月28日寄發援引上述規定為撤銷意思表示之存證信函，於
    翌日送達被告，亦據原告提出存證信函暨回執影本為憑，則
    系爭買賣契約已經原告合法撤銷，亦堪認定。
  ⒊復按，法律行為經撤銷者，視為自始無效。又，無法律上之
    原因而受利益，致他人受損害者，應返還其利益。雖有法律
    上之原因，而其後已不存在者，亦同。民法第114條第1項、
    第179條亦分別定有明文。承前所述，系爭買賣契約已經原
    告合法撤銷，即視為自始無效而不存在，被告受領價金之原
    因已不存在，原告請求被告返還價金同額之不當得利暨自系
    爭買賣契約撤銷生效日起算之法定利息，即屬有據，應予准
    許。
  ⒋系爭買賣契約，業經原告依上述規定撤銷，有關原告另援引
    民法第92條第1項撤銷，及同法第359條解除契約之主張部分
    ，已無再為論述之必要，附此敘明。
  ㈢原告先位之訴，為有理由，則備位之訴即毋庸再為審認，併
    予說明。
四、從而，原告先位之訴，依不當得利之法律關係，請求被告給
    付如主文第一項所示款項，為有理由，應予准許。
五、本件事證已明，兩造其餘攻擊防禦方法及所提證據，經審酌
    後認與本件判決結果不生影響，爰不再逐一論述，併此敘明
    。
六、本件係適用簡易訴訟程序，為被告敗訴之判決，應依職權宣
    告假執行。並衡情依職權酌定相當擔保金額，為被告得免假
    執行之宣告。
七、訴訟費用負擔之依據：民事訴訟法第78條。
中　　華　　民　　國　 110　　年　　3 　　月　　31　　日
                  內湖簡易庭法  官  施月燿
以上為正本係照原本作成。
如不服本判決，應於送達後20日內，向本院提出上訴狀並表明上
訴理由，如於本判決宣示後送達前提起上訴者，應於判決送達後
20日內補提上訴理由書（須依對造人數附繕本）。
中　　華　　民　　國　 110　　年　　3 　　月　　31　　日
                            書記官  朱鈴玉